Archives de Lucien Barou: enregistrements d'anciens combattants de la Première Guerre mondiale, numérisés
AD LOIRE/SAINT ETIENNE
- FRÉNÉAT Antoine (1895 - ), employé du chemins de fer retraité à Montrond-les-Bains
  - Enregistrement d'Antoine FRÉNÉAT, né en 1895 à Sainte-Colombe-sur-Gand, employé du chemin de fer retraité à Montrond-les-Bains. Partie 2, 29/12/1987; 2NUM73_11AV62_2_1
    Durée 00:40:54
- FRÉRY Victor (1898 - ), cantonier à Boën-sur-Lignon
  Boën-sur-Lignon (Loire, France); Saint-Jean-Soleymieux (Loire, France)
  - Enregistrement de Victor FRÉRY, né en 1898 à Saint-Jean-Soleymieux, cantonier à Boën-sur-Lignon. Partie 1, 28/04/1987; 2NUM73_11AV2_1_1
    Fin tronquée. Durée 01:03:28
    - 28/04/1987: Date de contenu
  - Enregistrement de Victor FRÉRY, né en 1898 à Saint-Jean-Soleymieux, cantonier à Boën-sur-Lignon. Partie 2, 28/04/1987; 2NUM73_11AV2_2_1
    Durée 01:03:30
- FRIDIÈRE Joseph (1898 - ), boulanger à Saint-Etienne
  Saint-Etienne (Loire, France); La Chaulme (Puy-de-Dôme, France)
  - Enregistrement de Joseph FRIDIÈRE, né en 1898 à La Chaulme (Puy-de-Dôme), boulanger à Saint-Etienne. Partie 1, 12/02/1988; 2NUM73_11AV54_1_2
    Durée 00:22:32
  - Enregistrement de Joseph FRIDIÈRE, né en 1898 à La Chaulme (Puy-de-Dôme), boulanger à Saint-Etienne. Partie 2, 12/02/1988; 2NUM73_11AV54_2_1
    Durée 00:22:40
- GACON Antoine (1897 - ), charpentier puis cafetier-épicier à La Pacaudiére
  La Pacaudière (Loire, France; 1789-); Lenax (Allier, France)
  - Enregistrement d'Antoine GACON, né en 1897 à Lenax (Allier), charpentier, puis cafetier-épicier à La Pacaudiére. Partie 1, 22/12/1988; 2NUM73_11AV89_1_1
    Durée:01:04:03
    - 22/12/1988: Date de contenu
  - Enregistrement d'Antoine GACON, né en 1897 à Lenax (Allier), charpentier, puis cafetier-épicier à La Pacaudiére. Partie 2, 22/12/1988; 2NUM73_11AV89_2_1
    Durée 00:57:02
- GAGNAIRE Marius (1895 - ), agriculteur et serrurier à Leignecq
  Merle-Leignec (Loire, France)
  - Enregistrement de Marius GAGNAIRE, né en 1895 à Merle, agriculteur et serrurier à Leignecq. Partie 1, 19/02/1988; 2NUM73_11AV55_2_2
    Fin tronquée. Durée 00:20:49
  - Enregistrement de Marius GAGNAIRE, né en 1895 à Merle, agriculteur et serrurier à Leignecq. Partie 2, 19/02/1988; 2NUM73_11AV56_1_1
    Durée 00:25:42
- GAMET Joannès (1891 - ), boucher, maquignon à Lorette
  Lorette (Loire, France; 1847-)
  - Enregistrement de Joannès GAMET, né en 1891, boucher, maquignon à Lorette, 05/12/1987; 2NUM73_11AV41_1_1
    - 05/12/1987: Date de contenu
- GAYET Antoine (1896 - ), ajusteur tourneur à Oullins puis Vénissieux, retraité à Feurs
  Feurs (Loire, France); Oullins (Rhône, France); Vénissieux (Rhône, France); Mionnay (Ain, France)
  - Enregistrement d'Antoine GAYET, né en 1896 à Mionnay (Ain), ajusteur tourneur à Oullins puis Vénissieux, retraité à Feurs. Partie 1, 05/08/1987; 2NUM73_11AV25_1_1
    - 05/08/1987: Date de contenu
  - Enregistrement d'Antoine GAYET, né en 1896 à Mionnay (Ain), ajusteur tourneur à Oullins puis Vénissieux, retraité à Feurs. Partie 2, 05/08/1987; 2NUM73_11AV25_2_1
  - Enregistrement d'Antoine GAYET, né en 1896 à Mionnay (Ain), ajusteur tourneur à Oullins puis Vénissieux, retraité à Feurs. Partie 3, 05/08/1987; 2NUM73_11AV26_1_1
    Durée 00:14:42
- GILFAUD Joseph (1892 - ), vigneron puis épicier gérant d'un Casino à Ambierle
  Ambierle (Loire, France)
  - Enregistrement de Joseph GILFAUD, né en 1892, vigneron puis épicier gérant d'un Casino à Ambierle. Partie 1, 27/10/1988; 2NUM73_11AV104_1_1
    Durée 00:47:04
    - 27/10/1988: Date de contenu
  - Enregistrement de Joseph GILFAUD, né en 1892, vigneron puis épicier gérant d'un Casino à Ambierle. Partie 2, 27/10/1988; 2NUM73_11AV104_2_1
    Durée 00:40:27
- GINET Claude Marie (1898 - ), vigneron de Saint-Nizier-sous-Charlieu
  Saint-Nizier-sous-Charlieu (Loire, France)
- GIRARD Gaston (1890 - ), agriculteur, apiculteur, arboriculteur à Sainte-Croix-en-Jarez
  Sainte-Croix-en-Jarez (Loire, France; 1888-)
  - Enregistrement de Gaston GIRARD, né en 1890 à Nevers (Nièvre), agriculteur, apiculteur, arboriculteur à Sainte-Croix-en-Jarez, 23/11/1987; 2NUM73_11AV38_2_2
    Durée 00:42:51
- GIRARD Léon (1893 - ), comptable à Paris puis Toulon (Var), retraité à Olloix (Puy-de-Dômes) puis Andrézieux-Bouthéon
  Toulon (Var, France); Paris (France); Andrézieux-Bouthéon (Loire, France; 1965-); Olloix (Puy-de-Dôme, France)
  - Enregistrement de Léon GIRARD, né en 1893 à Olloix (Puy-de-Dôme), comptable à Paris puis Toulon, retraité à Olloix puis Andrézieux-Bouthéon, 02/01/1988; 2NUM73_11AV64_1_1
    - 02/01/1988: Date de contenu
- GIRAUDON Jean (1891 - ), adjudant chef puis lieutenant de carrière, inspecteur des Postes puis retraité à Bourg-Argental
  - Enregistrement de Jean GIRAUDON, né en 1891à Saint-Etienne, adjudant chef puis lieutenant de carrière, inspecteur des Poste puis retraité à Bourg-Argental. Partie 1, 21/11/1987; 2NUM73_11AV37_1_1
    - 21/11/1987: Date de contenu
  - Enregistrement de Jean GIRAUDON, né en 1891à Saint-Etienne, adjudant chef puis lieutenant de carrière, inspecteur des Poste puis retraité à Bourg-Argental. Partie 2, 21/11/1987; 2NUM73_11AV37_2_1
    Durée 01:02:11
- GIRODET Jean (1888 - 1892), propriétaire d'une entreprise de soierie à Bourg-Argental
  - Enregistrement de Jean GIRODET, né en 1888, propriétaire d'une entreprise de soierie à Bourg-Argental, 05/07/1988; 2NUM73_11AV81_1_1
    Durée 00:59:17
- GIROUD Pétrus (1896 - ), tisseur à Rozier-en-Donzy et Cottance
  Rozier-en-Donzy (Loire, France); Cottance (Loire, France); Chambost-Longessaigne (Rhône, France)
  - Enregistrement de Pétrus GIROUD, né en 1896 à Chambost-Longessaigne (Rhône), tisseur à Rozier-en-Donzy et Cottance, 20/05/1988; 2NUM73_11AV73_1_1
    Durée 00:43:28
    - 20/05/1988: Date de contenu
- GONDY Antoine Marius (1891 - ), hôtelier-restaurateur à Chauffailles (Saône-et-Loire)
  Chauffailles (Saône-et-Loire, France); Chassigny-sous-Dun (Saône-et-Loire, France)
  - Enregistrement de Antoine Marius GONDY, né en 1891 à Chassigny-sous-Dun (Saône-et-Loire), hôtelier-restaurateur à Chauffailles. Partie 1, 27/02/1988; 2NUM73_11AV59_1_2
    Fin tronquée. Durée 00:23:07
  - Enregistrement de Antoine Marius GONDY, né en 1891 à Chassigny-sous-Dun (Saône-et-Loire), hôtelier-restaurateur à Chauffailles. Partie 2, 27/02/1988; 2NUM73_11AV59_2_1
    Fin tronquée. Durée: 01:04:09
  - Enregistrement de Antoine Marius GONDY, né en 1891 à Chassigny-sous-Dun (Saône-et-Loire), hôtelier-restaurateur à Chauffailles. Partie 3, 27/02/1988; 2NUM73_11AV60_1_1
    Durée 00:24:19
- GONON Antoine (1891 - ), agriculteur, serrurier puis facteur à Rozier-Côtes d'Aurec
  Rozier-Côtes-d'Aurec (Loire, France)
  - Enregistrement d'Antoine GONON, né en 1891, agriculteur, serrurier puis facteur à Rozier-Côtes-d'Aurec. Partie 1, 19/02/1988; 2NUM73_11AV56_2_2
    Fin tronquée. Durée 00:28:17
  - Enregistrement d'Antoine GONON, né en 1891, agriculteur, serrurier puis facteur à Rozier-Côtes d'Aurec. Partie 2, 19/02/1988; 2NUM73_11AV57_1_1
    Durée 00:21:35
- GRAND Mathieu (1894 - ), agriculteur à La Tuilière, puis facteur à Montargis (Loiret) puis Panissières
  La Tuilière (Loire, France; 1926-); Montargis (Loiret, France)
  - Enregistrement de Mathieu GRAND, né en 1894 à La Tuilière, agriculteur à La Tuilière, puis facteur à Montargis (Loiret) puis Panissières, 04/07/1987; 2NUM73_11AV13_1_1
    Durée 01:03:19
    - 04/07/1987: Date de contenu
- GUICHARD Léon (1895 - ), agriculteur à Iguerande puis Saint-Nizier-sous-Charlieu
  Iguerande (Saône-et-Loire, France); Saint-Nizier-sous-Charlieu (Loire, France)
  - Enregistrement de Léon GUICHARD, né en 1895 à Iguerande (Saône-et-Loire), agriculteur à Iguerande puis Saint-Nizier-sous-Charlieu, en alternance avec Claude Marie GINET, né en 1898 à Pouilly-les-Charlieu, vigneron de Saint-Nizier-sous-Charlieu. Partie 1, 19/12/1987; 2NUM73_11AV44_2_1
  - Enregistrement de Léon GUICHARD, né en 1895 à Iguerande (Saône-et-Loire), agriculteur à Iguerande puis Saint-Nizier-sous-Charlieu, en alternance avec Claude Marie GINET, né en 1898 à Pouilly-les-Charlieu, vigneron de Saint-Nizier-sous-Charlieu. Partie 2, 19/12/1987; 2NUM73_11AV45_1_1
  - Enregistrement de Léon GUICHARD, né en 1895 à Iguerande (Saône-et-Loire), agriculteur à Iguerande puis Saint-Nizier-sous-Charlieu, en alternance avec Claude Marie GINET, né en 1898 à Pouilly-les-Charlieu, vigneron de Saint-Nizier-sous-Charlieu. Partie 3, 19/12/1987; 2NUM73_11AV45_2_1
    Début et fin tronqués. Durée 00:21:44
- GUILLAUME Louis (1898 - ), agriculteur à Mizérieux
  Mizérieux (Loire, France)
  - Enregistrement de Louis GUILLAUME, né en 1898, agriculteur à Mizérieux, 28/08/1987; 2NUM73_11AV29_1_1
    - 28/08/1987: Date de contenu
- GUILLET Jean (1892-1975), agriculteur à Chazelles-sur-Lavieu
  Chazelles-sur-Lavieu (Loire, France); Margerie-Chantagret (Loire, France)
  - Enregistrement de Madame Thérèse Lyonnet de Margerie-Chantagret pour Jean GUILLET (1892-1975), son père, agriculteur de Chazelles-sur-Lavieu, 2NUM73_11AV3_1_2
    Copie l'enregistrement coté 2NUM73_11AV5_1_1. Fin tronquée. Durée 00:20:06
  - Enregistrement de Madame Thérèse Lyonnet de Margerie-Chantagret pour Jean GUILLET (1892-1975), son père, agriculteur de Chazelles-sur-Lavieu, 2NUM73_11AV5_1_1
    Enregistrement original. Fin tronquée. Durée 00:24:43
  - Enregistrement de Jean GUILLET (1892-1975), agriculteur de Chazelles-sur-Lavieu, chanson et monologues enregistrés par sa fille Madame Thérèse Lyonnet en 1972-1973, 2NUM73_11AV6_2_2
    Durée 00:16:04
- GUILLOT Antoine (1894 - ), cordonier puis employé à l'arsenal de Roanne
  - Enregistrement de Antoine GUILLOT, né en 1894 à Perreux, cordonier puis employé à l'arsenal de Roanne. Partie 1, 10/06/1988; 2NUM73_11AV76_2_2
    Durée 00:30:47
    - 10/06/1988: Date de contenu
  - Enregistrement de Antoine GUILLOT, né en 1894 à Perreux, cordonier puis employé à l'arsenal de Roanne. Partie 2, 10/06/1988; 2NUM73_11AV77_1_1
    Durée 00:43:25
- GUINAND Marius (1890 - ), agriculteur à Sorbiers
  Sorbiers (Loire, France; 1872-)
  - Enregistrement de Marius GUINAND, né en 1890, agriculteur à Sorbiers, 04/11/1987; 2NUM73_11AV33_1_1
    Durée 01:02:59
    - 04/11/1987: Date de contenu
- JACON Jean (1892 - ), cordonnier à Saint-Bonnet-le-Château
  Saint-Bonnet-le-Château (Loire, France)
  - Enregistrement de Jean JACON, né en 1892, cordonnier à Saint-Bonnet-le-Château. Partie 1, 01/07/1987; 2NUM73_11AV17_1_1
    Durée 01:03:51
    - 01/07/1987: Date de contenu
  - Enregistrement de Jean JACON, né en 1892, cordonnier à Saint-Bonnet-le-Château. Partie 2, 19/02/1988; 2NUM73_11AV57_1_2
    Durée 00:25:50
- JACQUEMOND Fleury (1889 - ), habitant à Saint-Priest-en-Jarez
  - Enregistrement de Fleury JACQUEMOND, né le 8 juin 1889, à Saint-Priest-en-Jarez (peu de mémoires), 15/02/1990; 2NUM73_11AV96_2_1
    Durée 00:16:46
    - 15/02/1990: Date de contenu
- JACQUET Maxime (1898 - ), serrurier puis bonnetier à Sail-sous-Couzan
  Sail-sous-Couzan (Loire, France)
  - Enregistrement de Maxime JACQUET, né en1898, serrurier,puis bonnetier à Sail-sous-Couzan. Partie 1, 04/07/1988; 2NUM73_11AV80_1_2
    Fin tronquée. Durée 00:44:01
    - 04/07/1988: Date de contenu
  - Enregistrement de Maxime JACQUET, né en1898, serrurier,puis bonnetier à Sail-sous-Couzan. Partie 2, 04/07/1988; 2NUM73_11AV80_2_1
- LAFAY Jean-Claude (1888- ), agriculteur à La Tuilière
  La Tuilière (Loire, France; 1926-)
  - Enregistrement de Jean-Claude LAFAY, né à La Tuilière en 1888, agriculteur à La Tuilière. Partie 1, 29/06/1987; 2NUM73_11AV10_1_1
    - 29/06/1987: Date de contenu
  - Enregistrement de Jean-Claude LAFAY, né à La Tuilière en 1888, agriculteur à La Tuilière. Partie 2, 29/06/1987; 2NUM73_11AV10_2_1
  - Enregistrement de Jean-Claude LAFAY, né à La Tuilière en 1888, agriculteur à La Tuilière. Partie 3 (Complément), 07/07/1988; 2NUM73_11AV82_2_2
    Fin tronquée. Durée 00:24:08
- LAROUX Louis (1890 - ), mineur puis contremaître à la mine de la Chazotte à Saint-Jean-Bonnefonds
  Saint-Jean-Bonnefonds (Loire, France); La Tour-en-Jarez (Loire, France)
  - Enregistrement de Louis LAROUX, né en 1890 à La Tour-en-Jarez, mineur puis contremaître à la Mine de la Chazotte à Saint-Jean-Bonnefonds. Partie 1, 04/11/1987; 2NUM73_11AV32_1_2
    Durée 00:17:23
  - Enregistrement de Louis LAROUX, né en 1890 à La Tour-en-Jarez, mineur puis contremaître à la Mine de la Chazotte à Saint-Jean-Bonnefonds. Partie 2, 04/11/1987; 2NUM73_11AV32_2_1
    Fin tronquée. Durée 00:50:42
- LESTAGE Auguste (1896 - ), marchand forain au Coteau et à La Pacaudière
  La Pacaudière (Loire, France; 1789-); Le Coteau (Loire, France; 1845- ); Sancoins (Cher, France)
  - Enregistrement d'Auguste LESTAGE, né en 1896 à Sancoins (Cher), marchand forain au Coteau et à La Pacaudière. Partie 1, 06/04/1989; 2NUM73_11AV91_1_1
  - Enregistrement d'Auguste LESTAGE, né en 1896 à Sancoins (Cher), marchand forain au Coteau et à La Pacaudière. Partie 2, 06/04/1989; 2NUM73_11AV91_2_1
    Fin tronquée. Durée 00:26:06
- MAILLET Claude (1896 - ), typographe puis employé au au tri postal, retraité à Montbrison
  - Enregistrement de Claude MAILLET, né en 1896, typographe puis employé au tri postal, retraité à Montbrison. Enregistrement de 1987, partie 1, 04/08/1987; 2NUM73_11AV21_1_1
  - Enregistrement de Claude MAILLET, né en 1896, typographe puis employé au tri postal, retraité à Montbrison. Enregistrement de 1987, partie 2, 04/08/1987; 2NUM73_11AV21_2_1
    Début tronqué. Durée 00:56:00
  - Enregistrement de Claude MAILLET, né en 1896, typographe puis employé au tri postal, retraité à Montbrison. Enregistrement de 1989, partie 2, 19/01/1989; 2NUM73_11AV22_1_1
    Durée 00:40:04
    - 19/01/1989: Date de contenu
  - Enregistrement de Claude MAILLET, né en 1896, typographe puis employé au tri postal, retraité à Montbrison. Enregistrement de 1989, partie 1, 19/01/1989; 2NUM73_11AV24_2_1
- MARTEL Jean Joseph (1894 - ), agriculteur à Bourg-Argental
  - Enregistrement de Jean Joseph MARTEL, né en 1894, agriculteur à Bourg-argental, 12/03/1988; 2NUM73_11AV68_1_1
    Durée 00:57:39
- MASCLAUX Joseph (1885 - ), mineur puis chef de gare de mine de Roche-la-Molière
  Roche-la-Molière (Loire, France; 1793-)
  - Enregistrement de Joseph MASCLAUX, né en 1885 à Solignac (Haute-Loire), mineur, puis chef de gare à la mine de Roche-la-Molière. Partie 1, 04/12/1987; 2NUM73_11AV39_1_1
    - 04/12/1987: Date de contenu
  - Enregistrement de Joseph MASCLAUX, né en 1885 à Solignac (Haute-Loire), mineur, puis chef de gare à la mine de Roche-la-Molière. Partie 2, 04/12/1987; 2NUM73_11AV39_2_1
  - Enregistrement de Joseph MASCLAUX, né en 1885 à Solignac (Haute-Loire), mineur, puis chef de gare à la mine de Roche-la-Molière. Partie 3, 04/12/1987; 2NUM73_11AV40_1_1
  - Enregistrement de Joseph MASCLAUX, né en 1885 à Solignac (Haute-Loire), mineur, puis chef de gare à la mine de Roche-la-Molière. Partie 4, 04/12/1987; 2NUM73_11AV40_2_1
- MATHEVON Pierre (1895 - ), agent de maîtrise aux houillières de la Chazotte, habitant à Sorbiers
  Saint-Jean-Bonnefonds (Loire, France); Sorbiers (Loire, France; 1872-)
  - Enregistrement de Pierre MATHEVON, né en 1895, agent de maîtrise aux houillières de la Chazotte, habitant à Sorbiers, 05/11/1987; 2NUM73_11AV33_2_1
    Durée 00:52:49
    - 05/11/1987: Date de contenu
- MATHIEU André (1896 - ), boulanger puis facteur à Landos (Haute-Loire), puis Saint-Germain-Laval
  Saint-Germain-Laval (Loire, France); Landos (Haute-Loire, France)
  - Enregistrement d'André MATHIEU, né en 1896 à Landos (Haute-Loire), boulanger puis facteur à Landos puis Saint-Germain-Laval. Partie 1, 15/04/1988; 2NUM73_11AV71_1_2
    Fin tronquée. Durée 00:40:34
    - 15/04/1988: Date de contenu
  - Enregistrement d'André MATHIEU, né en 1896 à Landos (Haute-Loire), boulanger puis facteur à Landos puis Saint-Germain-Laval. Partie 1, 15/04/1988; 2NUM73_11AV71_2_1
    Durée 00:22:15
- MAZIOUX Jean-Baptiste (1894 - ), employé au chemin de fer à Saint-Clément (Allier) puis Le Coteau
  Le Coteau (Loire, France; 1845- ); Saint-Clément (Allier, France)
  - Enregistrement de Jean-Baptiste MAZIOUX, né en 1894 Saint-Clément (Allier), au chemin de fer à Saint-Clément puis Le Coteau. Partie 1, 27/05/1988; 2NUM73_11AV75_2_1
    - 27/05/1988: Date de contenu
  - Enregistrement de Jean-Baptiste MAZIOUX, né en 1894 Saint-Clément (Allier), au chemin de fer à Saint-Clément puis Le Coteau. Partie 2, 27/05/1988; 2NUM73_11AV76_1_1
    Durée 00:34:51
- MESTRALLET Claudius (1896 - ), mineur à Roche-la-Molière
  - Enregistrement de Claudius MESTRALLET, né en 1896, mineur à Roche-la-Molière. Partie 1, 17/06/1989; 2NUM73_11AV93_1_1
    Fin tronquée. Durée 01:05:28
    - 17/06/1989: Date de contenu
  - Enregistrement de Claudius MESTRALLET, né en 1896, mineur à Roche-la-Molière. Partie 2, 17/06/1989; 2NUM73_11AV93_2_1
    Début tronqué. Durée 00:58:01
- MOLIÈRE Armand (1895 - ), chef comptable à Cours-La-Ville
  Bussières (Loire, France); Cours (Rhône, France)
  - Enregistrement d'Armand MOLIÈRE, né en 1895 à Bussières, chef comptable à Cours-La-Ville. Partie 1, 17/02/1990; 2NUM73_11AV96_2_2
    Fin tronquée. Durée 00:47:19
    - 17/02/1990: Date de contenu
  - Enregistrement d'Armand MOLIÈRE, né en 1895 à Bussières, chef comptable à Cours-La-Ville. Partie 2, 17/02/1990; 2NUM73_11AV97_1_1
    Durée 01:04:04
- MOLLON Pierre Louis (1899 - ), transporteur à Feurs
  Feurs (Loire, France)
  - Enregistrement de Pierre Louis MOLLON, né en 1899, transporteur à Feurs, 10/12/1988; 2NUM73_11AV85_2_1
    Début et fin tronqués. Durée 00:53:52
    - 10/12/1988: Date de contenu
- MONSCHEIN Albert (1899 - ), chef de service chez Manufrance à Saint-Etienne
  Saint-Etienne (Loire, France); Grasse (Alpes-Maritimes, France)
  - Enregistrement d'Albert MONSCHEIN, né en 1899 né à Grasse (Alpes-Maritimes), chef de service à Manufrance à Saint-Etienne. Partie 1, 03/03/1993; 2NUM73_11AV98_1_1
    - 03/03/1993: Date de contenu
  - Enregistrement d'Albert MONSCHEIN, né en 1899 né à Grasse (Alpes-Maritimes), chef de service à Manufrance à Saint-Etienne. Partie 2, 03/03/1993; 2NUM73_11AV98_2_1
    Fin tronquée. Durée 00:15:17
- MONTAGNE Georges (1896 - ), tisseur à Bussières
  Bussières (Loire, France)
  - Enregistrement de Georges MONTAGNE, né en 1896, tisseur à Bussières. Partie 1, 20/05/1988; 2NUM73_11AV73_1_2
    Fin tronquée. Durée 00:20:39
  - Enregistrement de Georges MONTAGNE, né en 1896, tisseur à Bussières. Partie 2, 20/05/1988; 2NUM73_11AV73_2_1
  - Enregistrement de Georges MONTAGNE, né en 1896, tisseur à Bussières. Partie 3, dite "deuxième conversation", 25/05/1988; 2NUM73_11AV74_2_2
    Durée 00:29:23
    - 25/05/1988: Date de contenu
  - Enregistrement de Georges MONTAGNE, né en 1896, tisseur à Bussières. Partie 4, dite "deuxième conversation", 25/05/1988; 2NUM73_11AV75_1_1
    Fin tronquée. Durée 00:59:15
- MONTHÉLYMARD Jean-Antoine (1897 - ), tourneur-usineur à Manufrance à Saint-Etienne puis retraité à La Talaudière
  Terrenoire (Loire, France; 1866-1969); La Talaudière (Loire, France; 1872-)
  - Enregistrement de Jean-Antoine MONTHÉLYMARD, né en 1897 à Terrenoire, tourneur-usineur Manufrance à St-Etienne puis retraité à La Talaudière, 12/02/1988; 2NUM73_11AV54_1_1
    Fin tronquée. Durée 00:41:37
- MORIN Antonin (1896 - ), mineur au Chambon-Feugerolles puis conducteur de locomotive aux Houillères de la Loire à Saint-Etienne, retraité à Champdieu
  Pralong (Loire, France); Saint-Etienne (Loire, France); Champdieu (Loire, France)
  - Enregistrement d'Antonin MORIN, né en 1896 à Pralong, mineur au Chambon-Feugerolles puis conducteur de locomotive aux Houillères de la Loire à Saint-Etienne, retraité à Champdieu, 12/09/1987; 2NUM73_11AV31_1_1
    - 12/09/1987: Date de contenu
- MOUNIOLOUX Antoine (1888 - ), agriculteur à Saint-Romain-les-Atheux
  Saint-Romain-les-Atheux (Loire, France); Saint-Priest-en-Jarez (Loire, France)
  - Enregistrement d'Antoine MOUNIOLOUX, né en 1888 à Saint-Priest-en-Jarez, agriculteur à Saint-Romain-les-Atheux. Partie 1, 16/11/1987; 2NUM73_11AV36_1_1
    - 16/11/1987: Date de contenu
  - Enregistrement d'Antoine MOUNIOLOUX, né en 1888 à Saint-Priest-en-Jarez, agriculteur à Saint-Romain-les-Atheux. Partie 2, 16/11/1987; 2NUM73_11AV36_2_1
    Fin tronquée. Durée 00:54:36
- MURAT Claude (1896 - ), agriculteur à L'Etrat
  L'Étrat (Loire, France; 1884-)
  - Enregistrement de Claude MURAT, né en 1896, agriculteur à L'Etrat, 09/02/1990; 2NUM73_11AV96_1_1
    Début et fin tronqués. Durée 01:04:09
    - 09/02/1990: Date de contenu
- NÉEL Pierre (1898 - ), chef cantonnier à Montbrison puis Saint-Georges-en-Couzan, retraité à Moingt puis Margerie-Chantagret
  Margerie-Chantagret (Loire, France); Verrières-en-Forez (Loire, France); Montbrison (Loire, France); Saint-Georges-en-Couzan (Loire, France); Moingt (Loire, France; ....-1973)
  - Enregistrement de Pierre NÉEL, né en 1898 à Verrières-en-Forez, chef cantonnier à Montbrison puis Saint Georges en Couzan, retraité à Moingt puis Margerie-Chantagret. Partie 1, 24/12/1987; 2NUM73_11AV67_1_1
    Fin tronquée. Durée 01:04:02
    - 24/12/1987: Date de contenu
  - Enregistrement de Pierre NÉEL, né en 1898 à Verrières-en-Forez, chef cantonnier à Montbrison puis Saint Georges en Couzan, retraité à Moingt puis Margerie-Chantagret. Partie 2, 24/12/1987; 2NUM73_11AV67_2_1
    Durée 01:00:44
- OLLIER Jean-François (1894 - 1992), industriel en soierie à Saint Etienne, présenté comme "Monsieur X, Y ou Z"
  Saint-Etienne (Loire, France)
  - Enregistrement de Jean-François OLLIER, né en 1894, industriel en soierie à Saint Etienne. Partie 1, 11/04/1988; 2NUM73_11AV69_1_2
    Durée 00:36:13
    - 11/04/1988: Date de contenu
  - Enregistrement de Jean-François OLLIER, né en 1894, industriel en soierie à Saint Etienne. Partie 2, 11/04/1988; 2NUM73_11AV69_2_1
  - Enregistrement de Jean-François OLLIER, né en 1894, industriel en soierie à Saint Etienne. Partie 3, 11/04/1988; 2NUM73_11AV70_1_1
  - Enregistrement de Jean-François OLLIER, né en 1894, industriel en soierie à Saint Etienne. Partie 4, 14/04/1988; 2NUM73_11AV70_2_1
    - 14/04/1988: Date de contenu
  - Enregistrement de Jean-François OLLIER, né en 1894, industriel en soierie à Saint Etienne. Partie 5, 14/04/1988; 2NUM73_11AV71_1_1
    Durée 00:23:27
- OLLIER Jean-Marie (1898 - ), marchand de fromages à Saint-Marcellin-en-Forez
  Saint-Marcellin-en-Forez (Loire, France)
  - Enregistrement de Jean-Marie OLLIER, né en 1898, marchand de fromages à Saint-Marcellin-en-Forez. Partie 1, 23/06/1988; 2NUM73_11AV79_2_1
    Début tronqué. Durée 01:04:05
    - 23/06/1988: Date de contenu
  - Enregistrement de Jean-Marie OLLIER, né en 1898, marchand de fromages à Saint-Marcellin-en-Forez. Partie 2, 23/06/1988; 2NUM73_11AV80_1_1
    Fin Tronquée. Durée 00:20:04
- PAILLARD Joseph (1896 - ), propriétaire d'une entreprise de tissage en soierie à Saint-Denis-de-Cabanne
  Saint-Denis-de-Cabanne (Loire, France); Ecoche (Loire, France)
  - Enregistrement de Joseph PAILLARD, né en 1896 à Ecoches, propriétaire d'une entreprise de tissage de soierie à Saint-Denis-de-Cabanne, 06/02/1988; 2NUM73_11AV52_1_1
    Fin Tronquée. Durée 00:58:58
    - 06/02/1988: Date de contenu
- PEILLON Jean-Baptiste dit Joannès (1886 - ), boulanger à Saint-Etienne puis retraité à Montbrison
  Saint-Etienne (Loire, France); Montbrison (Loire, France)
  - Enregistrement de Jean-Baptiste dit Joannès PEILLON, né en 1886, boulanger à Saint-Etienne puis retraité à Montbrison, 2NUM73_11AV3_1_1
    Durée 00:43:23
- PENET Jean-Marie (1893 - ), graveur-lithographe puis employé dans la pharmacie de sa femme à Chazay-d'Azergues (Rhône), puis Feurs
  Cusset (Allier, France); Chazay-d'Azergues (Rhône, France)
  - Enregistrement de Jean-Marie PENET, né en 1893 à Cusset (Allier), graveur-lithographe puis employé dans la pharmacie de sa femme à Chazay-d'Azergues (Rhône), puis Feurs. Partie 1, 01/08/1987; 2NUM73_11AV20_1_1
    - 01/08/1987: Date de contenu